【裁判字號】    89,訴,159
【裁判日期】    890323
【裁判案由】    毒品危害防制條例
【裁判全文】
臺灣彰化地方法院刑事判決                          八十九年度訴字第一五九號
    公  訴  人  臺灣彰化地方法院檢察署檢察官
    被      告  甲○○
右列被告因違反毒品危害防制條例案件，經檢察官提起公訴（八十八年度毒偵字第一
四六六號號），本院判決如左：
        主  文
甲○○連續施用第一級毒品，處有期徒刑柒月。
扣案之殘留第一級毒品海洛因些許之塑膠袋肆個、注射針筒支沒收銷燬之。
        事  實
一、甲○○曾因施用第一級毒品海洛因及第二級毒品安非他命案件，經依本院以八十
    八年度毒聲字第一七九七號裁定觀察、勒戒後，認無繼續施用毒品傾向，並經台
    灣彰化地方法院檢察署檢察官於八十八年五月十日以八十八年度偵字第三八八七
    號為不起訴處分確定。詎不思悔改，復於五年內，甲○○又基於施用第一級毒品
    海洛因之概括犯意，自於八十八年十月十九日凌晨五時許起，至同年十月二十八
    日晚上十時許止，在其位於彰化縣線西鄉○○路二００號之住處，以將第一毒品
    海洛因混加水，再以注射針筒施打於手腕之方式，連續施用第一級毒品海洛因多
    次，平均施用時間不定。嗣其於八十八年十月二十九日二十時許，在前開住處，
    為警查獲，並扣得殘留第一級毒品海洛因些許之塑膠袋四個、注射針筒三支，經
    經台灣彰化地方法院檢察署檢察官聲請本院以八十八年度毒聲字第五一五九號裁
    定送台灣彰化看守所附設勒戒處所觀察、勒戒後，認有繼續施用毒品之頃向。
二、案經彰化縣警察局和美分局分局報請台灣彰化地方法院檢察署檢察官偵查起訴。
        理  由
一、右揭犯罪事實，業據被告甲○○於本院審理中，供承不諱，並有塑膠袋四個、注
    射針筒三支扣案可稽，且前開塑膠袋四個、注射針筒三支經送驗，結果均含有海
    洛因殘留，有法務部調查局檢驗通知書一紙附卷可按，而被告甲○○為警查獲後
    ，經警採集其之尿液送驗，結果亦呈嗎啡陽性（海洛因於人體內會代謝成嗎啡陽
    性反應），有彰化縣衛生局煙毒尿液檢驗成績書一紙在卷足憑。再者，本院為求
    慎重，特於當勘驗被告甲○○之手腕，發現確實遺有針孔痕跡，有本院審理筆錄
    可證，顯見被告甲○○之自白與事實相符，堪以採信。至被告甲○○前於偵訊中
    ，否認前開施用第一級毒品悔洛因之犯行，查此非但與事實不符，且亦與若受檢
    驗者之尿水，呈嗎啡陽性反應，則該受檢驗者於被採集尿液時，往前推九十六小
    時內，必有施用海洛因之醫學常識相違，故不可採信。又被告甲○○曾因施用第
    一級毒品海洛因及第二級毒品安非他命案件，經依本院以八十八年度毒聲字第一
    七九七號裁定觀察、勒戒後，認無繼續施用毒品傾向，並經台灣彰化地方法院檢
    察署檢察官於八十八年五月十日以八十八年度偵字第三八八七號為不起訴處分確
    定，有不起訴處分書一份在卷可按，其於五年內再犯毒品危害防制條例第十條第
    一項之施用第一級毒品罪，係屬二犯毒品危害防制條例第十條第一項之罪，並經
    台灣彰化地方法院檢察署檢察官聲請本院以八十八年度毒聲字第五一五九號裁定
    送台灣彰化看守所附設勒戒處所觀察、勒戒後，認有繼續施用毒品之頃向，亦有
    台灣彰化看守所附設勒戒處所八十九年一月十四日彰所戒字第一三三號函送之證
    明書一份附卷可參。綜上所述，本件事證業已明確，被告甲○○之犯行，洵堪認
    定。
二、核被告甲○○所為，係犯毒品危害防制條例第十條第一項施用第一級毒品。其為
    供施用第一級毒品所持有該毒品之低度行為，已為施用之高度行為所吸收，不另
    論罪。又被告甲○○多次施用第一級毒品海洛因之行為，均時間緊接，犯罪構成
    要件相同，顯係基於概括犯意為之，為連續犯，應依刑法第五十六條之規定論以
    一罪，並加重其刑。又前開犯罪事實為起訴書所漏列部分，與已起訴部分，有裁
    判上不可分之連續關係，本院自得併予審理，附此說明。爰審酌被告甲○○前曾
    因施用毒品罪行，甫經觀察、勒戒，釋放後猶故態復萌，再施用毒品海洛因、安
    非他命不輟，無視於毒品對於自身健康之戕害及國家對於杜絕毒品犯罪之禁令，
    惡性非輕，及被告目前在臺灣雲林監獄附設戒治所執行強制戒治，本於煙毒犯人
    亦為「病人」考量，其施以長時間之戒治處遇，與煙毒犯罪科以刑罰之「特別預
    防」機制，尚無不同，等一切情狀，量處主文所示之刑。扣案之殘留第一級毒品
    海洛因些許之塑膠袋四個、注射針筒三支，其內海洛因係違禁物，而塑膠袋及注
    射針筒非但係被告甲○○所有，且為專供其施用海洛因之器具，業據被告甲○○
    供承明確，故依毒品危害防制條例第十八條第一項前段之規定，宣告沒收銷燬之
    。
據上論斷，應依刑事訴訟法第二百九十九條第一項前段，毒品危害防制條例第十條第
一項、第十八條一項前段，刑法第十一條前段、第五十六條，判決如主文。
中      華      民      國    八十九    年      三      月    二十三    日
                                    臺灣彰化地方法院刑事第三庭
                                        法      官  洪  志  賢
右正本證明與原本無異。
如不服本判決，應於判決送達後十日內向本院提出上訴狀( 須附繕本 )。
告訴人或被害人對於判決如有不服具備理由請求檢察官上訴者，其上訴期間之計算係
以檢察官收受判決正本之日期為準。
                                        法院書記官  邱  柏  滄
中      華      民      國    八十九    年      三      月    二十八    日
毒品危害防制條例第十條：
施用第一級毒品者，處六月以上五年以下有期徒刑。
施用第二級毒品者，處三年以下有期徒刑。


司法院資訊處製作；財團法人民間司法改革基金會備份。
